【裁判字號】    91,易,1268
【裁判日期】    920428
【裁判案由】    違反著作權法
【裁判全文】
臺灣屏東地方法院刑事判決                        九十一年度易字第一二六八號
    公  訴  人  臺灣屏東地方法院檢察署檢察官
    被      告  乙○○
右列被告因違反著作權法案件，經檢察官提起公訴（九十一年度偵字第四九七三號）
，本院判決如左：
    主  文
乙○○共同連續以明知為侵害著作權之物，意圖營利而交付之方法，侵害他人之著作
權，處有期徒刑伍月，如易科罰金，以佰元折算壹日，緩刑年。扣案如附表一所
示之盜版音樂光碟片拾玖片、如附表二所示盜版影音光碟片拾片、標價牌壹塊、
投錢箱壹個及販賣所得現金新台幣佰元，均沒收。
    事  實
一、乙○○明知不知真實姓名年籍，綽號「阿毛」之成年男子所持有如附表一所示之
    盜版音樂光碟，附表二所示盜版電影光碟片，均係未經附表一、二所示華納國際
    音樂股份有限公司唱片股份有限公司等十三家公司（下稱華納國際公司等十三家
    公司）錄音、視聽著作財產權人之同意，而擅自重製侵害著作權之物，竟與「阿
    毛」共同基於意圖營利之概括犯意，自民國九十一年七月十日起，由「阿毛」提
    供上述盜版光碟，而乙○○則在屏東縣枋寮鄉水底寮商展、萬丹鄉及長治鄉等夜
    市擺攤陳列，以每片新台幣（下同）一百元之價格，買三送一、或買五送二之方
    式販賣交付上開盜版光碟片予不特定人。迄於同年八月二十二日二十三時三十分
    許，為警在屏東縣枋鄉水底寮商展查獲，並扣得如附表一所示之劉若英等盜版音
    樂光碟三十九片、如附表二所示之小鬼間碟等盜版影音光碟三十片、標價牌一塊
    、投錢箱一個及投錢箱內販賣光碟所得現金三百元。
二、案經華納國際公司等十三家公司訴由屏東縣警察局枋寮分局報告臺灣屏東地方法
    院檢察署檢察官偵查起訴。
    理  由
一、右揭事實，業據被告乙○○於警訊、偵查中及本院審理時坦承不諱，核與附表一
    、二所示之著作權人公司之告訴代理人丙○○、甲○○及黃照怡於警訊或本院中
    指訴情節相符，並有查獲現場照片四幀在卷足憑，且有如附表一所示之盜版音樂
    光碟三十九片、附表二所示之盜版影音光碟三十片、標價牌一塊、投錢箱一個及
    投錢箱內販賣光碟所得現金三百元扣案可證。又告訴人華納國際公司等十三家公
    司享有如附表所示歌曲、影音之錄音、視聽著作財產權等情，有公司執照、營利
    事業登記證、著作權發行證明及正版光碟封面數份在卷可稽。本件事證明確，被
    告犯行堪予認定。
二、核被告乙○○所為，係違反著作權法第八十七條第二款規定，而觸犯同法第九十
    三條第三款之以明知為侵害著作權之物，意圖營利而交付之方法侵害他人之著作
    權罪。被告意圖散布而陳列或持有侵害著作權之物之低度行為，為其交付侵害著
    作權之物之高度行為所吸收，不另論罪。被告與姓名年籍不詳綽號「阿毛」之成
    年男子間，有犯意之聯絡及行為之分擔，為共同正犯。被告多次犯行，時間緊接
    ，所犯罪名相同，顯係出於概括之犯意為之，為連續犯，爰依刑法第五十六條之
    規定以一罪論，並加重其刑。被告以一陳列盜版光碟片之行為，同時侵害附表一
    、二之告訴人華納國際公司等十三家公司之著作財產權，為想像競合犯，應依刑
    法第五十五條規定，從一重處斷。審酌被告為一己私利，不知對他人之智慧財產
    權予以尊重，與國際社會保護智慧財產權之潮流相違背，本應予重罰，惟犯後坦
    承犯行，態度良好，且告訴代理人黃照怡亦當庭表示原諒被告等一切情狀，量處
    如主文所示之刑，並諭知如易科罰金之折算標準，以示懲儆。查被告前未曾受有
    期徒刑以上刑之宣告，此有臺灣屏東地方法院檢察署刑案資料查註紀錄表及臺灣
    高等法院被告全國前案紀錄表各一份在卷可按，其因一時失慮，致罹刑典，事後
    已坦承犯行，深具悔意，取得告訴人諒解，經此偵審程序後，應知警惕而無再犯
    之虞，本院因認暫不執行其刑為適當，爰併予以宣告緩刑三年，用啟自新。扣案
    如附表一所示之盜版音樂光碟三十九片、附表二所示之盜版影音光碟三十片、標
    價牌一塊、投錢箱一個及投錢箱內販賣光碟所得現金三百元，為共犯「阿毛」所
    有，且係供共同犯本罪所用之物及犯罪所得之物，爰依刑法第三十八條第一項第
    二款、第三款之規定宣告沒收。
據上論斷，應依刑事訴訟法第二百九十九條第一項前段，著作權法第第九十三條第三
款、第八十七條第二款，刑法第十一條前段、第二十八條、第五十六條、第五十五條
、第四十一第一項前段、第七十四條第一款、第三十八條第一項第二款、第三款，罰
金罰鍰提高標準條例第二條，判決如主文。
中      華      民      國    九十二    年      四      月    二十八    日
                                臺灣屏東地方法院刑事第五庭
                                    法  官   楊萬益
右正本證明與原本無異。
如不服本判決應於收受本判決送達後十日內向本院提出上訴書狀，其未敘述上訴理由
者，並得於提起上訴後十日內向本院補提理由書狀（均須按他造當事人之人數附繕本
 ）「切勿逕送上級法院」
                                    書記官   呂坤宗
中    華    民    國     九十二      年      五      月       二      日
附錄本判決論罪科刑法條：
著作權法第九十三條第三款：
有下列情形之一者，處二年以下有期徒刑，得併科新台幣十萬元以下罰金：
三  以第八十七條各款方法之一侵害他人之著作權者。
著作權法第八十七條第二款：
有下列情形之一者，除本法另有規定外，視為侵害著作權或製版權︰
二  明知為侵害著作權或製版權之物而散布或意圖散布而陳列或持有或意圖營利而交
    者。


司法院資訊處製作；財團法人民間司法改革基金會備份。
